最高法院刑事判決　　　　　　　　　 111年度台上字第4284號
上　訴　人　廖冠驊


上列上訴人因違反毒品危害防制條例案件，不服臺灣高等法院臺
南分院中華民國111年6月14日第二審判決（111年度上訴字第286
號，起訴案號：臺灣雲林地方檢察署110 年度偵字第5763、6512
號），提起上訴，本院判決如下：
    主  文
上訴駁回。
    理  由
一、按刑事訴訟法第377 條規定，上訴於第三審法院，非以判決
    違背法令為理由，不得為之。是提起第三審上訴，應以原判
    決違背法令為理由，係屬法定要件。如果上訴理由書狀並未
    依據卷內訴訟資料，具體指摘原判決不適用何種法則或如何
    適用不當，或所指摘原判決違法情事，顯與法律規定得為第
    三審上訴理由之違法情形，不相適合時，均應認其上訴為違
    背法律上之程式，予以駁回。
二、本件原審審理結果，認定上訴人廖冠驊有所載違反毒品危害
    防制條例各犯行明確，因而維持第一審部分依想像競合犯，
    從一重論處上訴人共同犯販賣第一級毒品未遂罪刑及共同犯
    販賣第二級毒品罪刑（以上2 罪均量處有期徒刑）之判決，
    駁回其在第二審之上訴，已載敘其調查證據之結果及憑以認
    定各該犯罪事實之心證理由。又㈠、毒品危害防制條例第17
    條第1 項所謂「供出毒品來源，因而查獲其他正犯或共犯者
    」，係指具體提供毒品來源之資訊，使調查或偵查犯罪之公
    務員知悉而對之發動調查或偵查，並據以破獲者而言。原判
    決依憑卷附同案被告陳沁岑（業經判處罪刑確定）、李威明
    相關警詢筆錄、臺灣屏東地方檢察署民國111年4月21日函文
    及臺灣高等法院被告（李威明）前案紀錄表等，就上訴人供
    稱原判決附表一編號2 所示販賣毒品甲基安非他命來源為李
    威明一節，於辯論終結前，以李威明並未供述有販賣毒品甲
    基安非他命予上訴人或陳沁岑，依相關函旨所載，所稱供出
    毒品上游為李威明，非指販賣毒品甲基安非他命，佐以上訴
    人事後雖配合警方查獲李威明及搜索查扣毒品甲基安非他命
    3 包，惟相較上訴人本件附表一編號2 所示販賣毒品甲基安
    非他命時間為晚，不具有時序上關連性等情，何以無從憑認
    有因上訴人供述而查獲其毒品來源情事，已於理由內論述明
    白，所為論列說明，與卷內資料委無不合（見第5763號偵卷
    第29頁、第65 12號偵卷第20至21、23至24 頁、第30頁，第
    一審卷二第49至59頁，原審卷第193 頁），原審因認上訴人
    所犯共同販賣第二級毒品之罪，無上揭減免條項之適用，自
    難指為違法。㈡、量刑係法院就繫屬個案犯罪之整體評價，
    乃事實審法院得依職權自由裁量之事項，故量刑判斷當否之
    準據，應就判決之整體觀察為綜合考量，苟已以行為人之責
    任為基礎，並斟酌刑法第57條各款所列情狀，在法定刑度內
    ，酌量科刑，無偏執一端，致明顯失出失入情形，即不得任
    意指摘為違法，以為第三審上訴之理由。原判決就上訴人所
    犯上揭2罪，已綜合審酌刑法第57 條科刑等一切情狀，並說
    明本件販賣金額、數量甚鉅，所犯致生危害性非淺，兼衡其
    智識程度、經濟與家庭生活狀況、身體健康情形、犯後坦承
    犯行及配合警方查緝毒品來源等各情，悉依毒品危害防制條
    例第17條第2項，部分依未遂犯、毒品危害防制條例第17 條
    第1 項（販賣第一級毒品罪）等規定減輕或遞減其刑後，在
    罪責原則下適正行使其量刑之裁量權，而維持第一審判決所
    示2 罪刑之量定，核其量定之刑罰，已兼顧相關有利與不利
    之科刑資料，就上訴人犯罪後態度、家庭狀況已為審酌說明
    ，所定之執行刑非以累加方式，亦給予相當之恤刑，即令於
    科刑理由內，未詳盡記敘各科刑細項內容，亦僅行文簡略，
    無礙其量刑審酌之判斷，且依原判決認定所犯情節，客觀上
    並未有因此發生量刑畸重之裁量權濫用情形，自不得僅摭拾
    判決書未詳予記敘，執以指摘原判決量刑違法。又應否依刑
    法第59條酌量減輕其刑，法院本屬有權斟酌決定，故未酌減
    其刑，既不違背法令，自不得執為提起第三審上訴之理由。
    原審審酌上訴人所犯各罪情狀，認無可憫恕之事由，已於理
    由內闡述明確，未依該條規定酌減其刑，並不違法。
三、依上所述，上訴意旨置原判決所為明白論斷於不顧，猶就原
    審部分未適用毒品危害防制條例第17條第1 項規定減輕其刑
    ，或單純就前述量刑裁量權之合法行使，徒以自己說詞，任
    意指為違法，難謂已符合首揭法定上訴要件，應認其之上訴
    為不合法律上之程式，予以駁回。
據上論結，應依刑事訴訟法第395條前段，判決如主文。
中    華    民    國   111    年    9     月    14    日
                  刑事第七庭審判長法  官  段  景  榕  
                                  法  官  沈  揚  仁  
                                  法  官  宋  松  璟  
                                  法  官  黃  斯  偉  
                                  法  官  汪  梅  芬  
本件正本證明與原本無異
                                  書記官
中    華    民    國   111    年    9     月    15    日